最高法院刑事判決　　　　　　　　　　　　　　　九十三年度台上字第三一三五號
　　上　訴　人　甲○○
　　　　　　　　　　　　（另案在台灣台中女子監獄執行）
右上訴人因違反毒品危害防制條例等罪案件，不服台灣高等法院台中分院中華民國九
十三年四月一日第二審判決（九十三年度上訴字第一０二號，起訴案號：台灣南投地
方法院檢察署九十一年度毒偵字第七五九、七六四號），提起上訴，本院判決如左：
    主  文
上訴駁回。
    理  由
按刑事訴訟法第三百七十七條規定：上訴於第三審法院，非以判決違背法令為理由不
得為之，是提起第三審上訴，應以原判決違背法令為理由，係屬法定要件，如果上訴
理由狀並未依據卷內訴訟資料具體指摘原判決不適用何種法則或如何適用不當，或所
指摘原判決違法情事顯與法律規定得為第三審上訴理由之違法情形不相適合時，均應
認其上訴為違背法律上之程式，予以駁回。本件原判決關於上訴人甲○○連續施用第
一級毒品部分，撤銷第一審之科刑判決，改判仍論處上訴人甲○○連續施用第一級毒
品累犯，處有期徒刑壹年貳月，已詳敘所憑之證據及認定之理由，從形式上觀察，原
判決此部分並無違背法令之情形。上訴人之上訴意旨略稱：(一)上訴人於原審之供述，
原判決未予審酌，即處以重刑，有不適用法則及適用法則不當之違法。(二)公訴意旨認
上訴人自民國九十一年五月二十二日下午三時以後至同月二十七日二十三時許回溯九
十六小時某時止，連續於南投縣埔里鎮○○○街四十四號等處施用第一級毒品多次云
云，顯未依明確之證據推斷，原判決復依此論處上訴人刑責，顯然違法等語。惟查：
(一)依原審九十三年三月十八日上午十時二十分之審判筆錄記載，上訴人就本件犯罪事
實俱已供承不諱，有審判筆錄在卷可稽，原判決於量刑時，已就上訴人犯罪情節及犯
罪後坦承犯行之態度等一切情狀予以審酌，量處有期徒刑壹年貳月，原判決並無違誤
；上訴意旨並未依據卷內資料具體指摘原判決此部分之認定事實及適用法則究係如何
違背法令，自非適法。(二)按被告之上訴，係以受有不利益之裁判，為求自己之利益而
請求上級法院救濟而設，故其上訴應以為自己之利益為限，不許其為自己之不利益而
上訴。原判決於理由欄說明：「公訴意旨另以：被告自九十一年五月二十二日下午三
時以後至同月二十七日二十三時許回溯九十六小時內某時止，連續在南投縣埔里鎮○
○○街四十四號等處施用第一級毒品海洛因多次，因認被告此部分另犯毒品危害防制
條例第十條第一項之罪嫌云云，按犯罪事實應依證據認定之，無證據不得認定其犯罪
事實，刑事訴訟法第一百五十四條第二項定有明文，本件訊據被告堅決否認有於右述
時地施用第一級毒品海洛因之情事，酌以被告自警訊時即供稱第一次被查獲前最後一
次係於九十一年五月二十二日下午三時許施用，另憲兵司令部八十鑑驗字第一七四六
號函載一般施打毒品，八小時……，七十二小時後仍有微量排出，因人體代謝差異，
……於一百二十小時內……仍可能被驗出，被告所辯尚非無據，本院且查無其他積極
證據足認被告有為此部分犯行，因與右開判罪之施用第一級毒品部分間有裁判上一罪
之關係，爰不另為無罪之諭知」；原判決說明上訴人被訴此部分之犯罪事實不能證明
而不另為無罪之諭知，對上訴人自屬有利，且原判決其他論處上訴人連續施用第一級
毒品罪刑部分並未以此部分之事實作為證據，上訴意旨(二)主張此部分並無明確證據而
原判決竟依此部分事實論處上訴人罪刑云云，亦非適法。綜上，上訴人此部分之上訴
為違背法律上之程式，應予駁回。又刑事訴訟法第三百七十六條所列各罪之案件，經
第二審判決者，不得上訴於第三審法院，法有明文規定，本件上訴人施用第二級毒品
部分，原判決係依毒品危害防制條例第十條第二項論處上訴人連續施用第二級毒品，
累犯，處有期徒刑捌月，核屬刑事訴訟法第三百七十六條第一款之案件，既經第二審
判決，自不得上訴於第三審法院，上訴人竟復提起上訴，顯為法所不許，亦應駁回。
據上論結，應依刑事訴訟法第三百九十五條前段，判決如主文。
中　　　華　　　民　　　國　　九十三　　年　　　六　　　月　　 十八 　　日
                              最高法院刑事第一庭
                                  審判長法官  施　文　仁
                                        法官  林　永　茂
                                        法官  林　茂　雄
                                        法官  張　清　埤
                                        法官  呂　永　福
      右正本證明與原本無異
                                              書  記  官
中　　　華　　　民　　　國　　九十三　　年　　　六　　　月　　二十四　　日
                                                                        Ｑ
